# 会计处理问题

提问人：dxxd_ren 时间：2013-03-29 20:01:00
1 、用 1000 万的货物抵应付账款 1000 万，交的 170 万的增值税应该计入什么科目？ 2 、公司有几处房屋专门用于出租，合同签订租赁期限 3 年，每年初支付一次租金，请问确认收入是以收到租金的时点一次确认，还是每月确认一次，收到的款项计入预收账款？

回答人：chenyiwei
回复 dxxd_ren 的帖子
1 、假设 1000 万元代表该货物的售价（公允价值），则我理解此时不应缴纳 170 万元的销项税额，而应按照1000*17%/(1+17%)计算销项税额，即145.3万元，其余确认为销售收入，同时结转成本。
2 、应当逐月确认租金收入。